【裁判字號】    97,中交簡上,194
【裁判日期】    970417
【裁判案由】    公共危險
【裁判全文】
臺灣臺中地方法院刑事判決         97年度中交簡上字第194號
上  訴  人
即被    告  甲○○
上列上訴人因公共危險案件，不服本院臺中簡易庭97年度中交簡
字第2號中華民國97年1月23日第一審簡易判決（聲請案號：臺灣
臺中地方法院檢察署96年度速偵字第5842號），提起上訴，本院
管轄之第二審合議庭判決如下：
    主  文
上訴駁回。
    犯罪事實及理由
一、本案經本院審理結果，認原第一審簡易判決認事用法及量刑
    均無不當，應予維持，並引用如附件第一審簡易判決書（含
    臺灣臺中地方法院檢察署檢察官簡易判決處刑聲請書）記載
    之犯罪事實、證據及理由。
二、上訴人即被告甲○○（下稱被告）上訴意旨略以：伊係發生
    交通事故前一晚喝酒，因事故發生後，伊向員警報案，員警
    到場處理時聞到酒味才進行酒測，事後伊已與告訴人楊惠雯
    達成和解，原審量刑過重，伊不會再犯，請從輕量刑等語。
三、本件被告雖以上揭情詞為由提起上訴，惟原判決根據被告之
    偵訊自白，亦判決其係發生交通事故前一晚飲酒，與被告所
    述並無二致，此部分尚難為有利於被告之認定。又被告與被
    害人達成和解與否，僅得供法院量刑之參考；而刑罰之量定
    ，屬法院自由裁量之職權行使，應審酌刑法第57條所列各款
    事由及一切情狀，為酌量輕重之標準，並非漫無限制。在同
    一犯罪事實與情節，如別無其他加重或減輕之原因，下級審
    法院量定之刑，亦無過重或失輕之不當情形，則上級審法院
    對下級審法院之職權行使，原則上應予尊重（最高法院85年
    度台上字第2446號裁判意旨參照）；且參酌被告前有同樣因
    醉酒駕駛案件，經本院以90年度中簡字第640號判處有期徒
    刑2 月，如易科罰金，以銀元參佰元（即新臺幣玖佰元）折
    算壹日，於90年7月13日易科罰金執行完畢之前科（此有臺
    灣臺中地方法院檢察署刑案資料查註紀錄表及臺灣高等法院
    被告全國前案紀錄表各一份在卷足憑，尚不構成累犯），是
    本件原審簡易判決依刑事訴訟法第449條第1項前段、第454
    條第2項，刑法第2條第1項前段（原審漏載）、第185之3（
    修正前）、第41第1項前段，刑法施行法第1條之1（原審誤
    載第1項）規定，判處被告有期徒刑3月，如易科罰金，以新
    臺幣2000元折算一日，其法律適用及量刑均屬妥適，被告提
    起上訴為無理由，應予駁回。
據上論斷，應依刑事訴訟法第455條之1第1項、第3項、第368條
、第373條，刑法第2條第1項前段、第185之3（修正前）、第41
第1項前段，刑法施行法第1條之1，判決如主文。
本件經檢察官張容珊到庭執行職務
中    華    民    國    97    年    4     月    17    日
                  刑事第十四庭  審判長法  官   陳  葳
                                      法  官   林世民
                                      法  官   洪堯讚
以上正本證明與原本無異
本件不得上訴。
                                      書記官   沈慧玲
中    華    民    國    97    年    4     月    17    日
附錄本件論罪科刑法條
中華民國刑法第185條之3（97年1月4日修正施行前）
服用毒品、麻醉藥品、酒類或其他相類之物，不能安全駕駛動力
交通工具而駕駛者，處1年以下有期徒刑、拘役或3萬元以下罰金
。


司法院資訊處製作；財團法人民間司法改革基金會備份。
